Inventaris van het archief van de Weeskamer te Batavia, 1700-1791
Nationaal Archief, Den Haag
Weeskamer te Batavia
Weeskamer Batavia
oudste stuk - jongste stuk: 1700-1791
166
176 inventarisnummer(s); 17,20 meter
Normale geschreven, getypte en gedrukte documenten.
Nationaal Archief, Den Haag
Bevat de financië administratie van de Weeskamer te Batavia in de vorm van grootboeken en journalen.
Archiefvorming
Geschiedenis van de archiefvormer
De Weeskamer te Batavia werd opgericht bij resolutie van de Hoge Regering van 1 oktober 1624. De instructie werd uitgevaardigd op 16 juni 1625 (N.I. Plak., I, p. 173vv). Aanvankelijk was de Weeskamer samengesteld uit twee dienaren van de Compagnie en drie burgers, vanaf 1670 uit drie dienaren van de Compagnie en vier burgers. De Weeskamer was belast met het opmaken van inventarissen van goederen, het uitoefenen van de voogdij over minderjarigen en het beheer van hun goederen tot hun meerderjarigheid. Alle weeskamers in het octrooigebied stuurden afschriften van hun administratie naar Batavia.
Geschiedenis van het archiefbeheer
Dit archiefbestand is slechts een klein deel van het oorspronkelijke archief wat nog steeds berust bij het ANRI in Indonesië. Het is in de 19e eeuw naar Nederland verstuurd (vgl. bestand Hoge Regering) toen er plannen bestonden het gehele oud-archief van Batavia naar Nederland over te brengen. Het hier berustende archiefdeel betreft enkel boekhoudkundige stukken (journalen en grootboeken)
De verwerving van het archief
Het archief is bij Koninklijk Besluit of ministeriële beschikking overgebracht.
Aanwijzingen voor de gebruiker
Openbaarheidsbeperkingen
Volledig openbaar.
Materiële beperkingen
Het archief kent geen beperkingen voor het raadplegen van stukken als gevolg van slechte materiële staat.
Aanvraaginstructie
Openbare archiefstukken kunnen online worden aangevraagd en gereserveerd. U kunt dit ook via de terminals in de studiezaal van het Nationaal Archief doen. Om te kunnen reserveren dient u de volgende stappen te volgen:
Creëer een account of log in.
Selecteer in de archiefinventaris een archiefstuk.
Klik op ‘Reserveer’ en kies een tijdstip van inzage.
Verwant materiaal
Beschikbaarheid van kopieën
Inventarisnummers van dit archief zijn niet in kopievorm beschikbaar
Verwante archieven
Het hoofdarchief van de Weeskamer te Batavia berust bij het ANRI (Jakarta, Indonesië)
Beschrijving van de series en archiefbestanddelen
- Journalen, I.
  - Journalen. Afschriften., 1700 - 1790.; 9611-9696; 87 delen
    Het boekjaar loopt van 1 september - 31 augustus.
    De delen 1742 - 1743 en 1781 - 1782 ontbreken.
    - 1700 - 1701, 9611
      Met grootboek 1700
    - 1701 - 1702, 9612
    - 1702 - 1703, 9613
    - 1703 - 1704, 9614
    - 1704 - 1705, 9615
    - 1705 - 1706, 9616
    - 1706 - 1707, 9617
    - 1707 - 1708, 9618
    - 1708 - 1709, 9619
    - 1709 - 1710, 9620
    - 1710 - 1711, 9621
    - 1711 - 1712, 9622
    - 1712 - 1713, 9623
    - 1713 - 1714, 9624
    - 1714 - 1715, 9625
    - 1715 - 1716, 9626
    - 1716 - 1717, 9627
    - 1717 - 1718, 9628
    - 1718 - 1719, 9629
    - 1719 - 1720, 9630
    - 1720 - 1721, 9631
    - 1721 - 1722, 9632
    - 1722 - 1723, 9633
    - 1723 - 1724, 9634
    - 1724 - 1725, 9635
    - 1725 - 1726, 9636
    - 1726 - 1727, 9637
    - 1727 - 1728, 9638
    - 1728 - 1729, 9638A
      Is gelijk aan 9639
    - 1728 - 1729, 9639
      Is gelijk aan 9638A
    - 1729 - 1730, 9640
    - 1730 - 1731, 9641
    - 1731 - 1732, 9642
    - 1732 - 1733, 9643
    - 1733 - 1734, 9644
    - 1734 - 1735, 9645
    - 1735 - 1736, 9646
    - 1736 - 1737, 9647
    - 1737 - 1738, 9648
    - 1738 - 1739, 9649
    - 1739 - 1740, 9650
    - 1740 - 1741, 9651
    - 1741 - 1742, 9652
      >1742-1743 ontbreekt
    - 1743 - 1744, 9653
    - 1744 - 1745, 9654
    - 1745 - 1746, 9655
    - 1746 - 1747, 9656
    - 1747 - 1748, 9657
    - 1748 - 1749, 9658
    - 1749 - 1750, 9659
    - 1750 - 1751, 9660
    - 1751 - 1752, 9661
    - 1752 - 1753, 9662
    - 1753 - 1754, 9663
    - 1754 - 1755, 9664
    - 1755 - 1756, 9665
    - 1756 - 1757, 9666
    - 1757 - 1758, 9667
    - 1758 - 1759, 9668
    - 1759 - 1760, 9669
    - 1760 - 1761, 9670
    - 1761 - 1762, 9671
    - 1762 - 1763, 9672
    - 1763 - 1764, 9673
    - 1764 - 1765, 9674
    - 1765 - 1766, 9675
    - 1766 - 1767, 9676
    - 1767 - 1768, 9677
    - 1769 - 1770, 9678
    - 1770 - 1771, 9679
    - 1772 - 1773, 9680
    - 1773 - 1774, 9681
    - 1774 - 1775, 9682
    - 1775 - 1776, 9683
    - 1776 - 1777, 9684
    - 1777 - 1778, 9685
    - 1778 - 1779, 9686
    - 1779 - 1780, 9687
    - 1780 - 1781, 9688
    - 1782 - 1783, 9689
    - 1783 - 1784, 9690
    - 1784 - 1785, 9691
    - 1785 - 1786, 9692
    - 1786 - 1787, 9693
    - 1787 - 1788, 9694
    - 1788 - 1789, 9695
    - 1789 - 1790, 9696
- Grootboeken, II.
  - Grootboeken. Afschriften, 1700 - 1791; 9697-9782; 86 delen
    Het boekjaar loopt van 1 september - 31 augustus
    De delen 1742 - 1743, 1768 - 1769, 1771 - 1772 en 1781 - 1782 ontbreken
    - 1700, ---
      Ingebonden bij journaal 1700/1701. Zie inv.nr. 9611
    - 1701 - 1702, 9697
    - 1702 - 1703, 9698
    - 1703 - 1704, 9699
    - 1704 - 1705, 9700
    - 1705 - 1706, 9701
    - 1706 - 1707, 9702
    - 1707 - 1708, 9703
    - 1708 - 1709, 9704
    - 1709 - 1710, 9705
    - 1710 - 1711, 9706
    - 1711 - 1712, 9707
    - 1712 - 1713, 9708
    - 1713 - 1714, 9709
    - 1714 - 1715, 9710
    - 1715 - 1716, 9711
    - 1716 - 1717, 9712
    - 1717 - 1718, 9713
    - 1718 - 1719, 9714
    - 1719 - 1720, 9715
    - 1720 - 1721, 9716
    - 1721 - 1722, 9717
    - 1722 - 1723, 9718
    - 1723 - 1724, 9719
    - 1724 - 1725, 9720
    - 1725 - 1726, 9721
    - 1726 - 1727, 9722
    - 1727 - 1728, 9723
    - 1728 - 1729, 9724
    - 1728 - 1729, 9725
      Delen 9724 en 9725 dubbel
    - 1729 - 1730, 9726
    - 1730 - 1731, 9727
    - 1731 - 1732, 9728
    - 1732 - 1733, 9729
    - 1733 - 1734, 9730
    - 1734 - 1735, 9731
    - 1735 - 1736, 9732
    - 1736 - 1737, 9733
    - 1737 - 1738, 9734
    - 1738 - 1739, 9735
    - 1739 - 1740, 9736
    - 1740 - 1741, 9737
    - 1741 - 1742, 9738
      1742-1743 ontbreekt
    - 1743 - 1744, 9739
    - 1744 - 1745, 9740
    - 1745 - 1746, 9741
    - 1746 - 1747, 9742
    - 1747 - 1748, 9743
    - 1748 - 1749, 9744
    - 1749 - 1750, 9745
    - 1750 - 1751, 9746
    - 1751 - 1752, 9747
    - 1751 - 1753, 9748
    - 1753 - 1754, 9749
    - 1754 - 1755, 9750
    - 1755 - 1756, 9751
    - 1756 - 1757, 9752
    - 1757 - 1758, 9753
    - 1758 - 1759, 9754
    - 1759 - 1760, 9755
    - 1760 - 1761, 9756
    - 1761 - 1762, 9757
    - 1762 - 1763, 9758
    - 1763 - 1764, 9759
    - 1764 - 1765, 9760
    - 1765 - 1766, 9761
    - 1766 - 1767, 9762
    - 1767 - 1768, 9763
    - 1769 - 1770, 9764
    - 1770 - 1771, 9765
    - 1772 - 1773, 9766
    - 1773 - 1774, 9767
    - 1774 - 1775, 9768
    - 1775 - 1776, 9769
    - 1776 - 1777, 9770
    - 1777 - 1778, 9771
    - 1778 - 1779, 9772
    - 1779 - 1780, 9773
    - 1780 - 1781, 9774
    - 1782 - 1783, 9775
    - 1783 - 1784, 9776
    - 1784 - 1785, 9777
    - 1785 - 1786, 9778
    - 1786 - 1787, 9779
    - 1787 - 1788, 9780
    - 1788 - 1789, 9781
    - 1789 - 1791, 9782
- Overige stukken., III.
  - Stukken betreffende de Weeskamer te Batavia., 1717; 8362; 1 omslag.
  - Lijsten van de rekeningen van de Weeskamer (1717) en van de negotieboeken (1715 - 1716) te Batavia., 1718; 8174; 1 band.
  - Winst - en verliesrekeningen van de verkoop van de Compagnies goederen te Batavia, getrokken uit de Bataviase negotiejournalen., 1685 - 1787; 8225; 1 band.